【裁判字號】    92,易,1909
【裁判日期】    921217
【裁判案由】    毒品危害防制條例
【裁判全文】
臺灣臺北地方法院刑事判決                        九十二年度易字第一九○九號
    公  訴  人  台灣台北地方法院檢察署檢察官
    被      告  甲○○  男  四.
右列被告因違反毒品危害防制條例案件，經檢察官聲請以簡易判決處刑（九十二年度
偵字第一六三七一號），本院認不宜以簡易判決處刑（九十二年度簡字第三一八二號
）而改依通常程序審理，判決如左：
    主      文
甲○○持有第一級毒品，累犯，處有期徒刑陸月，如易科罰金，以參佰元折算壹日。
扣案之第一級毒品海洛因貳拾伍包（合計淨重共陸點伍貳公克）沒收銷燬之。
    事      實
一、甲○○有多次違反麻醉藥品管理條例、肅清煙毒條例案件等前科，於民國八十五
    年間，因肅清煙毒條例案件，經本院判處有期徒刑四年二月確定，於八十七年十
    二月三日縮短刑期假釋出監。於八十七年間，復因違反商業會計法案件，經台灣
    板橋地方法院判處有期徒刑一年二月確定，於八十九年十月十八日縮短刑期假釋
    出監，假釋期間並付保護管束，嗣因假釋期滿未經撤銷假釋而於九十年四月二日
    執行完畢。
二、甲○○不知悔改，明知海洛因屬第一級毒品，任何人不得持有之，竟自不詳時間
    起，在不詳地點，非法持有第一級毒品海洛因二十五包（淨重共六點五二公克）
    而非法持有之。嗣於九十二年一月十日十時三十分許，在其所有停放在台北市○
    ○區○○路二七八巷八號前之車號ＥＶ─○九二二號自用小客車內，為警持本院
    核發之搜索票搜索查獲，並在該部自用小客車之駕駛座座墊下扣得第一級毒品海
    洛因二十五包（淨重六點五二公克）。
三、案經台北市政府警察局大安分局報請台灣台北地方法院檢察署檢察官偵查聲請以
    簡易判決處刑，本院認不宜以簡易判決處刑而改依通常程序審理。
    理      由
一、訊據被告甲○○固不否認於右揭時間曾為警在其前開自用小客車之駕駛座座墊下
    查獲第一級毒品海洛因之事實，惟矢口否認有何犯行，辯稱：當日員警搜索其車
    輛時，要其坐至駕駛座後面，之後拿出黃色袋子說其持有毒品，其懷疑警察栽贓
    ，該扣案之第一級毒品海洛因並非其所有云云。
二、經查：
    （一）扣案物品二十五包，經送檢驗後確含有第一級毒品海洛因之成分，有法務
          部調查局九十二年二月二十六日調科壹字第○二○○○五七四七號鑑定通
          知書在卷可查，並有照片二幀在卷可稽，又有扣案之第一級毒品海洛因二
          十五包可佐。
    （二）被告雖辯稱本件係警察栽贓，扣案之第一級毒品並非其所有云云，然查，
          證人丁○○於本院審理中證稱：當日伊與證人丙○○一同前往搜索，由被
          告將該車車門打開，且搜索時在場之被告阿姨、家人及鄰居都有看到在被
          告的車子駕駛座座墊下扣到海洛因，之所以要被告坐到車內後座，是因為
          嫌疑人必須在現場全程觀看搜索程序，坐在車內看的比較仔細，當日在車
          上約搜索五分鐘即搜索到以約略Ａ四紙張一半大小之牛皮紙袋，該紙袋係
          黏在駕駛座座墊下，其內並有以塑膠袋裝著之毒品等語（見本院九十二年
          十一月十九日審判筆錄），證人戊○○結證稱是員警要搜索時，被告才用
          鑰匙開車門，渠約距離車輛一至二公尺，當時未注意員警有無帶牛皮紙袋
          或其他任何物品，不過當時警察手上有一張薄紙，可能是搜索票，搜索後
          搜出一個比Ａ四的紙張小之牛皮紙等情（見同日審判筆錄），證人乙○○
          結稱當時警員搜索時約距離車子兩、三公尺遠，警員實施搜索時手上並無
          攜帶任何東西，搜索後搜出一黃色小牛皮紙袋，裡面有一紙塑膠袋，並裝
          有一小包白白的東西，該黃色小牛皮紙袋約比Ａ四的紙張還大等語（見同
          日審判筆錄），就上開證人證言相互參照觀之，雖證人就該牛皮紙袋之大
          小陳述有所不一，然該牛皮紙袋至少為Ａ四紙張大小之一半，應可認定，
          則警員如何在被告未將該車開啟前，即將牛皮紙袋置放於車內以栽贓誣陷
          被告持有毒品，抑或在眾目睽睽之下，將上開大小之牛皮紙袋置放於被告
          前開車輛中而不為其他之任何在場人所發現，是被告所辯此節，實與常情
          有違，顯不足採信。
    （三）參以該部自用小客車為被告所有，平日並為被告一個人使用，業據被告坦
          認在卷（見九十二年度核退字第二六三號偵查卷宗第四頁反面、九十二年
          度毒偵字第一三二九號偵查卷宗第十八頁反面），且扣案之第一級毒品海
          洛因高達六點五二公克，市價不斐，若非被告所有，焉可能置放於該處駕
          駛座座墊下，尤足見被告所辯，乃為諉卸刑責之詞，不足採信。本件事證
          明確，被告犯行堪以認定，應予依法論科。
三、核被告所為，係犯毒品危害防制條例第十一條第一項之持有第一級毒品罪，矧毒
    品危害防制條例雖已於九十二年七月九日修正公布，惟修正後毒品危害防制條例
    第三十六條規定新法自公布後六個月施行，故本案仍適用現行舊法，於此一併說
    明。末查被告於八十七年間，因違反商業會計法案件，經台灣板橋地方法院判處
    有期徒刑一年二月確定，於八十九年十月十八日縮短刑期假釋出監，假釋期間並
    付保護管束，嗣因假釋期滿未經撤銷假釋而於九十年四月二日執行完畢，此有台
    灣高等法院被告全國前案紀錄表一份在卷可查，其於五年內再犯本件有期徒刑以
    上之罪，為累犯，請依刑法第四十七條規定，加重其刑。爰審酌被告有如事實欄
    所載之前科素行、犯罪動機、手段、持有毒品之數量非微，暨犯罪後之態度等一
    切情狀，量處如主文所示之刑，並諭知易科罰金之折算標準，以示懲儆。扣案之
    第一級毒品海洛因，並依毒品危害防制條例第十八條第一項前段之規定，宣告沒
    收銷燬之。
據上論斷，應依刑事訴訟法第四百五十二條、第二百九十九條第一項前段，毒品危害
防制條例第十一條第一項、第十八條第一項前段，刑法第十一條前段、第四十七條、
第四十一條第一項前段，罰金罰鍰提高標準條例第二條，判決如主文。
本案經檢察官呂俊儒到庭執行職務
中      華      民      國    九十二    年     十二     月     十七     日
                                      臺灣臺北地方法院刑事第十庭
                                          審判長法  官 廖紋妤
                                                法  官 劉煌基
                                                法  官 黃紹紘
如不服本判決，應於判決送達後十日內，向本院提出上訴狀。
右正本證明與原本無異。
                                                書記官  劉新怡
中      華      民      國    九十二    年     十二     月     十七     日
附錄本案論罪科刑所犯法條全文
毒品危害防制條例第十一條
持有第一級毒品者，處三年以下有期徒刑、拘役或新台幣五萬元以下罰金。
持有第二級毒品者，處二年以下有期徒刑、拘役或新台幣三萬元以下罰金。
持有專供製造或施用毒品之器具者，處一年以下有期徒刑、拘役或新台幣一萬元以下
罰金。


司法院資訊處製作；財團法人民間司法改革基金會備份。
